【裁判字號】    94,易,2087
【裁判日期】    950110
【裁判案由】    竊盜
【裁判全文】
臺灣高雄地方法院刑事判決              94年度易字第2087號
公  訴  人  臺灣高雄地方法院檢察署檢察官
被      告  甲○○
上列被告因竊盜案件，經檢察官提起公訴（94年度偵字第28905
號），被告於本院準備程序進行中，就被訴事實為有罪之陳述，
經受命法官告知簡式審判程序之旨，並聽取公訴人及被告之意見
後，合議庭裁定由受命法官獨任進行簡式審判程序審理，本院判
決如下：
    主  文
甲○○共同攜帶凶器破壞安全設備於夜間侵入住宅竊盜，累犯，
處有期徒刑拾月。扣案之破壞剪壹支沒收。
    事  實
一、甲○○前於民國87年間，因竊盜案件，經本院於87年9 月10
    日以87年度易字第3971號判決判處有期徒刑10月，經臺灣高
    等法院高雄分院於87年12月18日駁回上訴確定，並於89年3
    月4 日因縮短刑期執行完畢；又於90年間，因竊盜案件，經
    本院於90年9 月28日以90年度易字第3066號判決判處有期徒
    刑6 月，於92年1 月8 日入監執行，並於92年7 月17日因罰
    金繳清釋放出監而執行完畢。詎甲○○仍不知警惕，復與簡
    彰儒（另經檢察官移送他案併辦）共同基於為自己不法所有
    意圖之犯意聯絡，於94年12月17日凌晨2 時30分許，同往丙
    ○○位於高雄縣仁武鄉○○街106 號之住處，先由簡彰儒持
    其所有客觀上足以危害人身安全之破壞剪1 支，破壞丙○○
    掛於前開住處大門之鎖頭後，再由甲○○及簡彰儒進入該處
    竊取丙○○所有之汽車分電盤（舊品）432 個，得手後欲離
    去之際，為丙○○發覺並報警，經警於同日凌晨2 時40分許
    ，在高雄縣仁武鄉○○街與澄新五街口當場查獲，並扣得前
    開破壞剪1 支及汽車分電盤432 個，而查悉上情。
二、案經高雄縣政府警察局仁武分局報請臺灣高雄地方法院檢察
    署檢察官偵查起訴。
    理  由
一、本件被告甲○○所犯係死刑、無期徒刑、最輕本刑為3 年以
    上有期徒刑以外之罪，其於本院準備程序進行中，就被訴事
    實為有罪之陳述，經本院告知簡式審判程序之旨，並聽取公
    訴人及被告意見後，本院合議庭認宜依簡式審判程序進行，
    爰依刑事訴訟法第273 條之1 第1 項，裁定由受命法官獨任
    進行簡式審判程序，合先敘明。
二、前揭事實，迭據被告於警詢、偵訊及本院審理中坦認不諱，
    且經告訴人即被害人丙○○於警詢中指訴綦詳，復據證人即
    共同被告簡彰儒於警詢及偵訊中證述明確，互核相符，並有
    高雄縣政府警察局仁武分局製作之扣押筆錄、扣押物品目錄
    表、扣押物品收據、告訴人丙○○所簽具之贓物認領保管單
    各1 紙、查獲照片5 幀附卷可稽。此外，復有破壞剪1 支扣
    案為憑，是被告前開自白，核與卷證相符，足堪採信。本件
    事證已臻明確，被告犯嫌洵堪認定，應予依法論科。
三、按刑法第321 條第1 項第3 款之攜帶兇器竊盜罪，係以行為
    人攜帶兇器竊盜為其加重條件，此所謂兇器，其種類並無限
    制，凡客觀上足對人之生命、身體、安全構成威脅，具有危
    險性之兇器均屬之，且祇須行竊時攜帶此種具有危險性之兇
    器為已足，並不以攜帶之初有行兇之意圖為必要（最高法院
    79年臺上字第5253號判例意旨參照）。破壞剪既能破壞門鎖
    ，顯見質地堅硬，且其尖端銳利，為足以殺傷人生命、身體
    之器械，顯為具有危險性之兇器。次按刑法第321 條第1 項
    第2 款所謂「其他安全設備」，指門扇、牆垣以外，依社會
    通常觀念足認為防盜之一切設備者，即屬相當（最高法院25
    年上字第4168號判例意旨參照）。倘所毀壞之門鎖，係結合
    於門上，難以分離，而構成門之一部，固應認係毀壞門扇，
    倘僅破壞掛於門上之鎖頭（即掛鎖），因可與門分離，且具
    有防閑效用，依社會通常之觀念，應認係維護安全之防盜設
    備，自屬該款所定之安全設備無疑。是核被告甲○○與同案
    被告簡彰儒所為，均係犯刑法第321 條第1 項第1 款至第3
    款之攜帶兇器、毀壞安全設備、夜間侵入住宅之加重竊盜罪
    。被告與同案被告簡彰儒間，就上開犯行，有犯意聯絡及行
    為分擔，應論以共同正犯。又被告前有如事實欄所示之犯罪
    科刑及執行情形，業據本院調取臺灣高等法院被告前案紀錄
    表、本院院內索引卡紀錄表各1 份核閱屬實，並有刑案資料
    查註紀錄表1 份在卷可按，其於有期徒刑執行完畢後，5 年
    內再犯本件有期徒刑以上之罪，為累犯，應依刑法第47條規
    定加重其刑。本院審酌被告正值青壯，不思以正當方法賺取
    財物，竟圖竊取他人物品變賣花用，價值觀念偏差，應予矯
    正，惟念其始終坦認犯行，犯後態度良好，及所竊物品均非
    新品，價值非鉅，且業經發還被害人，危害未深等一切情狀
    ，認公訴人具體求刑有期徒刑10月，應屬適當，爰量處如主
    文所示之刑，以示懲儆。
四、末按共同正犯因相互間利用他人之行為，以遂行其犯意之實
    現，本於責任共同之原則，有關沒收部分，對於共犯間供犯
    罪所用之物，自均應為沒收之諭知（最高法院89年度臺上字
    第6946號判決意旨參照）。本件扣案之破壞剪1 支，雖屬共
    同正犯簡彰儒所有，然係供犯本件加重竊盜罪所用之物，業
    據被告及共同正犯簡彰儒供陳在卷，揆諸前開說明，自應依
    刑法第38條第1 項第2 款規定沒收之。
據上論斷，應依刑事訴訟法第273 條之1 第1 項、第299 條第1
項前段，刑法第28條、第321 條第1 項第1 款、第2 款、第3 款
、第47條、第38條第1 項第2 款，判決如主文。
本案經檢察官乙○○到庭執行職務。
中    華    民    國    95    年    1     月    10    日
                  刑事第六庭  法  官  林柏壽
以上正本證明與原本無異。
如不服本判決，應於收受送達後10日內向本院提出上訴書狀。
中    華    民    國    95    年    1     月    10    日
                              書記官  林國龍
附錄本案論罪科刑法條全文：
中華民國刑法第321 條
犯竊盜罪而有左列情形之一者，處6 月以上、5 年以下有期徒刑
：
一、於夜間侵入住宅或有人居住之建築物、船艦或隱匿其內而犯
    之者。
二、毀越門扇、牆垣或其他安全設備而犯之者。
三、攜帶兇器而犯之者。
四、結夥三人以上而犯之者。
五、乘火災、水災或其他災害之際而犯之者。
六、在車站或埠頭而犯之者。
前項之未遂犯罰之。


司法院資訊處製作；財團法人民間司法改革基金會備份。
